【裁判字號】    98,訴,3728
【裁判日期】    981231
【裁判案由】    毒品危害防制條例
【裁判全文】
臺灣板橋地方法院刑事判決              98年度訴字第3728號
公  訴  人  臺灣板橋地方法院檢察署檢察官
被      告  丙○○
選任辯護人  財團法人法律扶助基金會洪志文律師
上列被告因違反毒品危害防制條例案件，經檢察官提起公訴（98
年度偵字第2997號），本院判決如下：
    主  文
丙○○轉讓第一級毒品，累犯，處有期徒刑壹年貳月。
    事  實
一、丙○○前犯下列各罪，均經判決確定，下所示之罪之有期徒
    刑，並已執行完畢（於本案構成累犯之前科）：
  (一)前因違反麻醉藥品管理條例之非法販賣麻醉藥品罪、施用麻
    醉藥品罪、藥事法之轉讓禁藥罪，經臺灣臺北地方法院以該
    院86年度訴字第151 號刑事判決分別判處處有期徒刑五年六
    月、七月、五月，並定其應執行刑為有期徒刑六年四月，由
    臺灣高等法院以該院86年度上訴字第6415號刑事判決駁回其
    上訴駁確定後，於民國87年5 月22日入監執行，於89年2 月
    3 日縮短刑期假釋出監（縮刑期滿日為92年4 月29日）。
  (二)詎於上開假釋期間，因犯妨害自由罪，經臺灣高等法院於90
    年4 月26日以該院90年度上易字第867 號刑事判決撤銷原判
    決改判處有期徒刑三月，如易科罰金，以銀元三百元折算一
    日確定。
  (三)上開(一)所示之假釋，因其犯上開(二)所示之罪，經撤銷假釋後
    ，於91年2 月22日入監執行上開(一)所示之罪之殘刑及上開(二)
    所示之罪，於94年7 月16日縮短刑期執行完畢（於本案構成
    累犯之前科）。
二、丙○○於96年年底至97年1 月1 日前之某日晚間，在臺北縣
    中和市○○○○道附近之「欣園汽車旅館」某號房間內，於
    同日某時，其當時女友甲○○之友人丁○○因毒隱發作而欲
    向甲○○無償索取第一級毒品海洛因施用，經甲○○向丙○○確認其持有海洛因毒品後，丁○○即與甲○○會合後一同
    前往上開汽車旅館房間，待於三人會面後，丙○○雖明知海
    洛因為毒品危害防制條例第2 條第2 項第1 款規定之第一級
    毒品，不得轉讓於他人，然因甲○○與丁○○二人為好友之
    關係，丙○○即與甲○○基於共同轉讓海洛因毒品之犯意，
    於三人同在場時，由甲○○當場將丙○○持有之可供一至二
    天施用數量之重量約0.3 公克之海洛因交付供丁○○施用。
    丙○○即以上開方式與甲○○共同轉讓上開數量之海洛因予
    丁○○。嗣經於97年2 月17日下午4 時10分許，經警在桃園
    縣中壢市○○○街53號2 樓之25查獲乙○○、丁○○違反毒
    品危害防制條例案件，經乙○○、丁○○供稱施用毒品來源
    為丙○○及甲○○，始循線查知上情。
三、案經臺北縣政府警察局移送臺灣板橋地方法院檢察署檢察官
    偵查起訴。
    理  由
一、本案認定被告丙○○有罪之證據方法，計有：(一)被告就自己
    之犯罪事實於警詢、偵查及審理中之不利己之陳述、(二)證人
    丁○○於偵訊、審理中之證言、證人甲○○於審理中之證言
    。經查，皆未發現有實施刑事訴訟程序之公務員因違背法定
    程序取得該等證據方法之情形。上開證人丁○○於偵訊中之
    證言，查係於檢察官前所為之陳述並經依法具結，依刑事訴
    訟法第15 8條之3 、第159 條之1 第2 項規定係有證據能力
    ，復經本院於審判中，傳喚丁○○、甲○○到庭由檢察官、
    被告與辯護人行交互詰問程序，取得二人之證言，是該二人
    於本院審理中之證言，除均有證據能力並經合法調查而可為
    裁判之依據外，證人丁○○於偵訊中之證言，因已經予被告
    補行使詰問權，並經合法調查，自均得為裁判之依據（最高
    法院97年度台上字第4941號判決要旨參照）。被告就本案犯
    罪事實之不利己之陳述，查無刑事訴訟法第156 條第1 項、
    第158 條之2 規定情形，且與本院依法調查所得事實相符，
    自得援引被告不利己之陳述作為認定其等有罪之證據。
二、本案被告丙○○於審理中就甲○○、丁○○有於上開時間，
    相約在欣園汽車旅館內之房間，且其當時有在場之情，固不
    爭執，惟辯稱其不知悉甲○○與丁○○二人在該房間內係作
    何事，又因其於當時與甲○○係為男女朋友關係，其並不會
    管甲○○拿取其之物品，且因甲○○與丁○○係為很要好的
    朋友，其並不會管該二人之事，其並不知悉甲○○有無將其
    毒品交付丁○○云云置辯（參見98年12月16日審判筆錄第14
    頁第七至九行、第22頁第二至七行），經查：
  (一)本件被告與證人甲○○於上開時間，在欣園汽車旅館內，由
    甲○○將重量約0.3 公克之海洛因無償交付予證人丁○○之
    情，業據證人丁○○、甲○○於審理中證述明確（丁○○部
    分，參見98年12月16日審判筆錄第12頁第一行至第13頁第一
    行；甲○○部分，參見同日筆錄第19頁第四行至第十二行、第
    行至第行），且經丁○○證稱當日係丙○○在場時，甲○○始才將海洛因交付予伊等語（參見上開筆錄第12頁第十五
    行），是被告確有於事實欄二所載之時地，同意由甲○○將
    其持有之如事實欄二所載數量之海洛因毒品轉讓予丁○○之
    行為，應堪認定。被告辯稱其不知二人當時在做什麼云云之
    辯詞，難認採認。
  (二)又證人甲○○雖於審理中後經本院訊問時證稱以被告常常佯
    稱其有毒品但事實上無毒品、渠於當日交付予丁○○之毒品
    係渠向人家拿的云云（參見98年12月16日審判筆錄筆錄第19
    頁第十四至十七行、同頁第行至第20頁第五行），然渠於陳述
    該等證言之前，就本院提示丁○○於偵查中如附表備註欄一
    、(一)、問四所示之證言而訊問渠該日之實情，經渠證稱確係
    由渠將毒品交付予丁○○施用，且渠當時係說是被告之毒品
    等語（參見上開筆錄第19頁第四至十二行），復經本院提示丁○○於審理中證稱之「（問）妳在偵查中說，欣園汽車旅館
    那一次妳等了一會兒，丙○○才到，妳是坐計程車過去的，
    丙○○有拿海洛因給妳，是否正確？前後時序是否有誤？（
    審判長諭知提示偵查卷第92-93 頁予證人丁○○閱覽【註：
    即附表備註欄一、(一)、問四所示之證言】，並告知證人不要
    管97年1 月1 日的時間點。）（答）是甲○○給我的，可能
    當時緊張，檢察官又很兇，我是當天先打電話給甲○○，然
    後她確定她男朋友那邊有，我就一邊坐計程車上去，這樣才
    不會等太久，太難過，我忘記我在哪裡跟甲○○會合的，然
    後她就載我去汽車旅館，然後就等丙○○，還是丙○○已經
    在了，這邊我忘記了，後來我就在等甲○○拿東西給我，我
    沒仔細看甲○○從哪裡拿東西出來，是丙○○在場的時候，
    甲○○才拿海洛因給我。（問）妳那一次拿是拿份量多少？
    （答）大概是兩、三千塊的量。（問）是一包嗎？（答）是
    一小包，因為我難過，我在現場就先用一些，剩下的甲○○
    就叫我帶回去。（問）剩下的妳有無帶回去給乙○○用？（
    答）這次沒有，我忘記他在那裡。（問）這次妳用光了沒有
    ？幾天內用光？（答）用光了，一、兩天用光。」之證言後
    ，係證稱以當日確係由渠將毒品交付予丁○○，渠係於電話
    中向丁○○確認被告確有毒品，丁○○始才與渠會合等語（
    參見同日審判筆錄第19頁第至頁）。是本案依上開甲○○證稱之渠於電話中向丁○○確認被告持有毒品之證言，甲○○當日持有之毒品，若非係由被告處取得而係由渠向他人
    所購買，甲○○何需電話中向丁○○為上開確認之告知，僅
    需向丁○○告知渠現持有毒品即可，是甲○○此部分之證言
    ，顯係維護被告之詞，是自難採認，附此敘明。
  (三)按以自己犯罪之意思而參與，其所參與者雖非犯罪構成要件
    之行為，仍無解於共同正犯之罪責。至共同正犯之成立，祇
    須具有犯意之聯絡，行為之分擔，既不問犯罪動機起於何人
    ，亦不必每一階段犯行，均經參與，且共同正犯間，非僅就
    其自己實行之行為負其責任，並在犯意聯絡之範圍內，對於
    他共同正犯所實行之行為，亦應共同負責（最高法院98年度
    台上字第4131號判決要旨參照），是以，共同正犯，於犯意
    聯絡範圍內，組成一共犯團體，團體內之成員，均對全部行
    為，負共同責任，故意圖為共犯團體或團體中任何成員之不
    法利益，即係意圖為自己不法之利益（最高法院88年度台上
    字第4867號判決要旨參照），且共同正犯應就全部犯罪結果
    共負責任，故正犯中之一人，其犯罪已達於既遂程度者，其
    他正犯亦應以既遂論科（最高法院29年上字第3617號判例要
    旨參照）。查以，本案於甲○○將被告持有如事實欄二所示
    之毒品轉讓予丁○○時，被告既係在場，且其該於當時與甲○○因係男女朋友關係，而未為何反對，是自應認其係有同
    意甲○○將其持有之毒品轉讓予丁○○之共同轉讓意思。此
    外，本案甲○○轉讓丁○○之該等毒品，依丁○○施用海洛
    因毒品之毒癮程度，於施打後確能立即解除伊毒癮之情，亦
    據丁○○於審理中證述明確（參見98年12月16日審判筆錄筆
    錄第13頁所示），堪認甲○○於該日轉讓丁○○之毒品，確
    係為海洛因無疑。綜上，本案被告確實有與甲○○於事實欄
    二所示之時地共同轉讓同欄所示數量之海洛因予丁○○之犯
    行，堪能認定。
  (四)本件偵查檢察官依如附表所示之通訊監察譯文暨同表備註欄
    所示之丁○○、甲○○於偵訊中之證言，以被告「明知海洛
    因為毒品危害防制條例所列管之第一級毒品，依法不得持有
    、販賣，竟與其女友甲○○（業已提起公訴）共同基於販賣
    第一級毒品海洛因之犯意，於97年1 月1 日9 時47分許，由
    甲○○以其與丙○○所共同持用之0000000000號行動電話聯
    繫丁○○與乙○○所共同持用之0000000000號行動電話後，
    再由丙○○以其持用之0000000000號行動電話，與丁○○以
    前揭行動電話相約在臺北縣中和市○○○○道附近之欣園汽
    車旅館某號房間內，以0.3 公克新臺幣2,000 元之價格，販
    售第一級毒品海洛因予丁○○，供丁○○與渠男友乙○○共
    同施用。」之起訴事實，認被告係與甲○○共同販賣海洛因
    毒品與丁○○及乙○○。惟查，證人丁○○於偵訊中閱覽上
    開通訊監察譯文後，除否認伊有因該等通訊向被告購得毒品
    施用外，並證稱均係甲○○請伊施用等語（參見附表備註欄
    一、(一)、問一至三所示），而起訴書採為證據之證人甲○○
    之證言，依渠之證述，上開通訊監察譯文係渠已經本院98年
    度訴字第75號刑事判決確定之轉讓犯行云云，然依該判決所
    載之轉讓事實，顯與上開通訊監察譯文所載之內容不同（參
    見附表備註欄二所示），此外，並無任何客觀物證可證明被
    告確有因上開通訊監察譯文之通訊而販賣海洛因毒品予丁○○（最高法院刑事判決96年度台上字第288 號刑事判決要旨
    參照），是依上開證據，除已經難認被告確實有因上開通訊
    監察譯文之通訊販賣海洛因予丁○○外，本案依偵查卷內事
    證以及丁○○、甲○○於審理中就伊等於偵查中上開證言之
    陳述（參見附表備註欄一、(二)所示；同表備註欄二、(二)所示
    ），偵查檢察官顯係誤將上開通訊監察譯文所示之時間及通
    話內容，認作為丁○○證述之如本判決事實欄二所示之轉讓
    犯行之時間及轉讓前聯絡經過，而據以為起訴事實，是偵查
    檢察官就此部分之認定，容有誤會，附此敘明。
  (五)綜上所述，本案就被告予甲○○共犯事實欄二所示之犯行，
    事證明確，洵堪認定，應予依法論科。
三、本案被告丙○○與甲○○於事實欄二所示之時地共同轉讓同
    欄所示數量之海洛因予丁○○，核其所為係犯毒品危害防制
    條例第8 條第1 項之轉讓第一級毒品罪。被告與丁○○就上
    開轉讓行為，有犯意聯絡及行為分擔，構成共同正犯。起訴
    書雖認被告係與甲○○共同販賣第一級毒品予丁○○，惟此
    部分係偵查檢察官有誤認之情，已詳如前述（參見理由欄二
    、(四)所示），惟經審理結果，僅能認定被告與甲○○共同轉
    讓第一級毒品僅一次，是就本院上開認定之該轉讓一次之事
    實，與檢察官起訴書記載之交付毒品行為及該交付毒品地點
    之基本社會事實，既可認屬於同一範圍，且檢察官上開時間
    之認定，係有誤認會之情形，而販賣第一級毒品罪與轉讓第
    一級毒品罪，該二罪之犯罪構成要件均以毒品之轉讓行為為
    要件，而有罪質上之共通性，自得由本院就起訴書其中一次
    販賣部分之該部分犯罪事實，變更檢察官之請求論罪法條（
    最高法院92年度台上字第4140號判決要旨參照）。被告前受
    有如事實欄一所示之犯罪科刑及執行情形，有臺灣高等法院
    被告前案紀錄表一份在卷可憑，其於受有期徒刑之執行完畢
    後，五年以內故意再犯本案有期徒刑以上之本罪，係構成累
    犯，應依刑法第47條第1 項規定加重其刑。爰審酌被告明知
    海洛因係經公告列為第一級毒品，仍同意甲○○將其持有之
    海洛因轉讓與丁○○，其行為除助長毒品流通外，並已經危
    害國民身體健康及社會風氣，惟斟酌其犯罪動機、轉讓次數
    、以及其生活狀況、品行、智識程度與其因本案犯行所得之
    利益暨所生之危害等一切情狀，量處如主文所示之刑，以資
    懲儆。至於，起訴書所載之於97年1 月1 日之通訊監察譯文
    ，查係檢察官誤認本案轉讓犯行之犯罪時間與其情節，而顯
    與被告上開轉讓犯行無涉，且難認屬本案之起訴範圍，爰不
    為無罪之諭知，附此敘明。
據上論斷，應依刑事訴訟法第299 條第1 項前段、第300 條，毒
品危害防制條例第8 條第1 項，刑法第11條前段、第47條第1 項
，判決如主文。
本案經檢察官陳怡親到庭執行職務。
中    華    民    國    98    年    12    月    31    日
                  刑事第一庭審判長法  官  王復生
                                  法  官  連雅婷
                                  法  官  陳世旻
┌──────────────────────────────────────────────┐
│附表：                                                                                      │
├──┬────┬─────┬─────┬──────────────────────────┤
│編號│通話時間│撥出電話Ａ│撥入電話Ｂ│譯文內容                                            │
├──┼────┼─────┼─────┼──────────────────────────┤
│ 一 │97.01.01│0000000000│0000000000│Ａ：喂妳找我喔？／Ｂ：對找妳很久了。                │
│    │09:47:39│（丁○○持│（卓盛蓓）│Ａ：沒有我在睡覺，他（阿源）起來啼的（毒癮發作）要死│
│    │        │用電話）  │          │    了。／Ｂ：怎樣？                                │
│    │        │          │          │Ａ：沒有東西阿（指毒品）啼阿。／Ｂ：妳說妳還是他？  │
│    │        │          │          │Ａ：甚麼。／Ｂ：他喔。                              │
│    │        │          │          │Ａ：趕快過來喝藥拉！…。／Ｂ：…。我問你們喔，那天電│
│    │        │          │          │    腦是賣出去了嗎？                                │
│    │        │          │          │Ａ：對。／Ｂ：阿你們那個錢都沒有回給ＰＫ喔！        │
│    │        │          │          │Ａ：沒有阿！沒有，我不是說，我才賣6000塊，然後4000是│
│    │        │          │          │    要留起來當那個什麼，當租的不是嗎！然後2000就是再│
│    │        │          │          │    買東西（指毒品），這樣用阿就沒了。／Ｂ：因為他今│
│    │        │          │          │    天在問說，甚麼電腦不見了…。                    │
├──┼────┼─────┼─────┼──────────────────────────┤
│ 二 │97.01.01│0000000000│0000000000│Ｂ：喂                                              │
│    │10:08:58│（丁○○持│（丙○○）│Ａ：喂你方便嗎？／Ｂ：甚麼事，說：                  │
│    │        │用電話）  │          │Ａ：可以去找你嗎？我不舒服啦（毒癮發作）。／Ｂ：不舒│
│    │        │          │          │    服！                                            │
│    │        │          │          │Ａ：嗯。／Ｂ：哪不舒服？你打電話給那個誰阿！        │
│    │        │          │          │Ａ：誰。／Ｂ：打電話給他啊！                        │
│    │        │          │          │Ａ：你那女人喔！／Ｂ：對阿。                        │
│    │        │          │          │Ａ：打過了他說他沒有啦！／Ｂ：啊你現在是？          │
│    │        │          │          │Ａ：先拿一張（1000元）好不好？／Ｂ：你阿源之前差我的│
│    │        │          │          │    都還沒有跟我回帳喔。                            │
│    │        │          │          │Ａ：嗯，你在給我一點時間嗎！我知道阿。／Ｂ：什麼！  │
│    │        │          │          │Ａ：給我一點時間啊！／Ｂ：好這次我先就給你啦！再來恐│
│    │        │          │          │    怕就沒有那個…                                  │
│    │        │          │          │Ａ：我知道、我知道                                  │
├──┼────┴─────┴─────┴──────────────────────────┤
│備註│證人丁○○、甲○○於偵訊、審理中就上開通訊內容之證言（警詢中未詢問上開譯文內容）      │
├──┼─┬─────────────────────────────────────────┤
│    │一│丁○○於偵訊、審理中就上開通訊內容之證言                                          │
│    ├─┼─┬───────────────────────────────────────┤
│    │  │(一)│98年4 月8 日偵訊中之證述                                                      │
│    │  ├─┼───────────────────────────────────────┤
│    │  │  │（問一）（提示通訊監察譯文）97年1 月1 日上午9 點47分是否以0000000000號電話撥打│
│    │  │  │        0000000000號，向甲○○購買毒品？（答）我打電話問甲○○有沒有海洛因。（│
│    │  │  │        問）當天有無交易？（答）沒有。                                        │
│    │  │  │（問二）（提示通訊監察譯文）97年1 月1 日上午10點8 分許，你是否以同支電話撥打  │
│    │  │  │        0000000000號向丙○○購買海洛因？（答）是。（問）當天有無交易？（答）沒│
│    │  │  │        有。當天他要我在中和交流道下的中正路等他，我等很久都等不到人，再打電話│
│    │  │  │        就沒有接了，                                                          │
│    │  │  │（問三）有無跟丙○○或甲○○買毒品？（答）沒有。我沒有拿錢給他們，都是他們請我│
│    │  │  │        施用。我主要是找甲○○。（問）（提示通訊監察譯文）97年1 月1 日上午9 點│
│    │  │  │        47分許，既然都沒有付過錢，在該時間為何甲○○說，你們錢都沒有回給PK（被│
│    │  │  │        告）？（答）因為我都沒有給錢，就是我口頭上會說我會給，他們也會要，但是│
│    │  │  │        我都沒有給錢。                                                        │
│    │  │  │        【…中略…】                                                          │
│    │  │  │（問四）有無在97年1 月初，在中和交流道欣園汽車旅館，花兩千元向甲○○購買0.3 公│
│    │  │  │        克海洛因？（答）我跟甲○○約定好，我就坐計程車去找甲○○，他再帶我到欣│
│    │  │  │        園汽車旅館去等丙○○。等一會丙○○才到。他有拿海洛因給我，約0.3 公克，│
│    │  │  │        我們約好是2,000 元，但是我沒有給他錢，先欠者。（問）時間就在97年1 月1 │
│    │  │  │        日？（答）我時常打電話問他們，但是不是每次都有結果。我不確定時間，大概│
│    │  │  │        就是那一陣子。（問）該次欣園汽車旅館交易時間到底在何時？（答）應該是96│
│    │  │  │        年年底。                                                              │
│    │  ├─┼───────────────────────────────────────┤
│    │  │(二)│98年12月16日審判期日之證言（檢察官主詰問部分）                                │
│    │  ├─┼───────────────────────────────────────┤
│    │  │  │【檢察官請求提示97年1 月1 日上午9 時47分及上午10時8 分的通訊監察譯文予證人黃德│
│    │  │  │  蘭閱覽。審判長當庭告以偵查卷44頁到45頁（9 時47分）、46頁（10時8分）通訊監察 │
│    │  │  │  譯文，並諭知提示該卷頁予證人丁○○閱覽。】                                  │
│    │  │  │（問一）通訊監察譯文裡面是否為妳與甲○○及丙○○的對話？（答）我記得9 時47分這│
│    │  │  │        一通，是我跟甲○○的對話，10時8 分這一通我比較沒有印象。              │
│    │  │  │（問二）請妳講一下9 時47分當時妳跟甲○○所講的，主要是什麼內容？（答）就我男朋│
│    │  │  │        友在難過，我問她有沒有海洛因可以借他用一下。（問）後來的確有拿到海洛因│
│    │  │  │        嗎？（答）沒有。                                                      │
│    │  │  │（問三）（問）那妳最後如何處理？（答）我去喝美沙酮，然後我男朋友去睡覺。      │
│    │  │  │（問四）既然妳去喝美沙酮，你男朋友去睡覺，那為何還會於10時8 分打給被告？（答）│
│    │  │  │        因為還是想用，所以想試試看。（問）所以妳打電話給被告的用意是想要買海洛│
│    │  │  │        因嗎？（答）當然可以不用花錢是最好，所以問看看。（問）之後是不是有拿到│
│    │  │  │        海洛因？（答）沒有。                                                  │
│    ├─┼─┴───────────────────────────────────────┤
│    │二│甲○○於偵訊、審理中就上開通訊內容之陳述與證言                                    │
│    ├─┼─┬───────────────────────────────────────┤
│    │  │(一)│98年7 月29日偵訊中之陳述                                                      │
│    │  ├─┼─┬─────────────────────────────────────┤
│    │  │  │1.│陳述內容                                                                  │
│    │  │  ├─┼─────────────────────────────────────┤
│    │  │  │  │（問一）（提示通訊監察譯文97年1 月1 日上午9 點47分許），是否為丁○○打電話│
│    │  │  │  │        給你，說乙○○毒癮發作，要向你購買毒品？（答）譯文跟我被起訴的部分│
│    │  │  │  │        一樣。我已經蓓法院判轉讓確定。                                    │
│    │  │  │  │（問二）（提示通訊監察譯文97年1 月1 日上午10點8 分許）當天丁○○打電話給黃│
│    │  │  │  │        國民，說要拿1,000 元海洛因，是否為你介紹丁○○打去給丙○○買海洛因│
│    │  │  │  │        ？（答）是。譯文還是跟我被起訴的犯罪事實一樣。                    │
│    │  │  │  │（問三）那一天有無交毒品給丁○○？（答）那一天他有來，但是他沒有帶錢，我請│
│    │  │  │  │        他用。                                                            │
│    │  │  ├─┼─────────────────────────────────────┤
│    │  │  │2.│本院98年度訴字第75號刑事判決認定之甲○○轉讓犯行                          │
│    │  │  ├─┼─────────────────────────────────────┤
│    │  │  │  │甲○○明知海洛因、甲基安非他命分別為毒品危害防制條例所規範之第一級、第二級│
│    │  │  │  │毒品，其中甲基安非他命並經行政院衛生署明令公告列為禁藥管理，而竟基於轉讓海│
│    │  │  │  │洛因及甲基安非他命之犯意，於97年2 月農曆春節前一個月間之某日，在其位於臺北│
│    │  │  │  │縣中和市○○路之租屋處，同時無償轉讓海洛因（約重1 公克多）及甲基安非他命（│
│    │  │  │  │不及1 公克）予乙○○及丁○○1 次。                                        │
│    │  ├─┼─┴─────────────────────────────────────┤
│    │  │(二)│98年12月16日審判期日之證言（檢察官主詰問部分）                                │
│    │  ├─┼───────────────────────────────────────┤
│    │  │  │（問一）妳在偵查中曾經講說，有一天丁○○打電話給丙○○說要買壹仟塊的海洛因，而│
│    │  │  │        且是妳介紹的（審判長告以98年7 月29日偵查筆錄要旨）【註：即前欄筆錄】，│
│    │  │  │        是否實在？（審判長諭知提示該卷頁予證人甲○○閱覽）（答）對。          │
│    │  │  │（問二）譯文裡面所顯示的對話，跟汽車旅館那一次是同一次的嗎？（答）我忘記了。（│
│    │  │  │        問）在妳講譯文的那一次，實際上妳有沒有交付海洛因給丁○○？（答）那天沒│
│    │  │  │        有交付。                                                              │
│    │  │  │（問三）在妳自己的案子，是否曾經講到說97年2 月農曆年前在汽車旅館有提供海洛因及│
│    │  │  │        安非他命都只有一點點，給丁○○及乙○○，有無這樣講過？（答）有。      │
│    │  │  │（問四）實際上的狀況是這樣子嗎？（答）事情過了這麼久，真的很難回答，一次是在汽│
│    │  │  │        車旅館，一次是在我的住處，但是一講到日期我就搞不清楚。（問）那到底是哪│
│    │  │  │        一次妳介紹丁○○向丙○○買海洛因？（答）我忘記了。                    │
└──┴─┴─┴───────────────────────────────────────┘
上列正本證明與原本無異。
如不服本判決，應於判決送達後10日內敘明上訴理由，向本院提
出上訴狀 (應附繕本) ，上訴於臺灣高等法院。其未敘述上訴理
由者，應於上訴期間屆滿後20日內向本院補提理由書「切勿逕送
上級法院」。
                                書記官  楊雅芳
中    華    民    國    99    年    1     月    11    日
附錄：本案論罪科刑法條全文
毒品危害防制條例 (民國 98 年 05 月 20 日修正)
第    8    條
轉讓第一級毒品者，處一年以上七年以下有期徒刑，得併科新臺幣一百萬
元以下罰金。
轉讓第二級毒品者，處六月以上五年以下有期徒刑，得併科新臺幣七十萬
元以下罰金。
轉讓第三級毒品者，處三年以下有期徒刑，得併科新臺幣三十萬元以下罰
金。
轉讓第四級毒品者，處一年以下有期徒刑，得併科新臺幣十萬元以下罰金
。
前四項之未遂犯罰之。
轉讓毒品達一定數量者，加重其刑至二分之一，其標準由行政院定之。
轉讓毒品加重其刑之數量標準（民國98年11月20日修正）
第    2    條
轉讓毒品達一定數量者，加重其刑至二分之一，其標準如下：
一、第一級毒品：淨重五公克以上。
二、第二級毒品：淨重十公克以上。
三、第三級毒品：淨重二十公克以上。
四、第四級毒品：淨重二十公克以上。
前項所稱淨重，指除去包裝後之毒品重量。

司法院資訊處製作；財團法人民間司法改革基金會備份。
